臺灣臺中地方法院刑事判決
111年度交易字第1702號
公  訴  人  臺灣臺中地方檢察署檢察官
被      告  蔡宗翰


上列被告因公共危險案件，經檢察官提起公訴（111年度速偵字
第4668號），被告於準備程序中就被訴事實為有罪陳述，經告知
簡式審判程序意旨，並聽取公訴人及被告之意見後，本院合議庭
裁定由受命法官獨任進行簡式審判程序，判決如下：
    主    文
蔡宗翰駕駛動力交通工具而吐氣所含酒精濃度達每公升零點二五
毫克以上，累犯，處有期徒刑伍月，如易科罰金，以新臺幣壹仟
元折算壹日。
    事實及理由
一、本案犯罪事實及證據，除證據部分補充如下之外，其餘均引
    用起訴書之記載（如附件）：
　㈠被告蔡宗翰於本院準備程序及審理時之自白；
　㈡臺中市政府警察局執行交通違規移置保管車輛收據；
　㈢被告之證號查詢機車駕駛人資料；
　㈣車牌號碼000-000號普通重型機車之車輛詳細資料報表。
二、按除被告所犯為死刑、無期徒刑、最輕本刑為3年以上有期
    徒刑之罪或高等法院管轄第一審案件者外，於第一次審判期
    日前之準備程序進行中，被告先就被訴事實為有罪之陳述時
    ，審判長得告知被告簡式審判程序之旨，並聽取當事人、代
    理人、辯護人及輔佐人之意見後，裁定進行簡式審判程序，
    刑事訴訟法第273條之1第1項定有明文。經核本案被告所犯
    係死刑、無期徒刑、最輕本刑為3年以上有期徒刑以外之罪
    ，其於準備程序中就被訴事實為有罪之陳述，經法官告知簡
    式審判程序之旨，並聽取公訴人及被告之意見後，本院合議
    庭爰依首揭規定，裁定由受命法官獨任進行簡式審判程序。
    是本案之證據調查，依同法第273條之2規定，不受同法第15
    9條第1項、第161條之2、第161條之3、第163條之1及第164
    條至第170條規定之限制，合先敘明。
三、論罪科刑：
　㈠核被告所為，係犯刑法第185條之3第1項第1款之駕駛動力交
    通工具而吐氣所含酒精濃度達每公升0.25毫克以上之罪。
　㈡被告所為構成累犯，且應予加重其刑：
　　被告前於民國109年間因酒後駕車之公共危險案件，經本院
    以109年度中交簡字第2203號判決有期徒刑4月，併科罰金新
    臺幣1萬元確定，於110年4月25日就有期徒刑部分執行完畢
    ，接續執行罰金易服勞役，於110年5月5日執行完畢出監等
    情，有臺灣高等法院被告前案紀錄表在卷可參（見本院卷第
    19至20頁），是被告於徒刑執行完畢5年以內故意再犯本件
    有期徒刑以上之罪，自符合刑法第47條第1項累犯之要件。
    另依司法院釋字第775號解釋意旨，不分情節，一律加重累
    犯之最低本刑，有違憲法罪刑相當原則，於法律修正前，為
    避免上述罪刑不相當之情形，法院就該個案應依上開解釋意
    旨裁量是否加重最低本刑。本院審酌被告前已因酒後駕車之
    公共危險案件經判處罪刑確定，於執行完畢後，猶飲酒後行
    車，顯見被告有一再故意更為同罪質犯罪之特別惡性，以及
    對刑罰反應力較為薄弱之情狀，並參酌前開解釋之意旨，認
    被告依照刑法第47條第1項規定，就其本案所犯之罪加重最
    低本刑，與憲法罪刑相當之原則無違，爰依法加重其刑。
　㈢爰以行為人之責任為基礎，審酌主管機關既已透過各傳播媒
    體多次宣導「酒後不得駕車」之概念，以避免飲酒後之駕駛
    人因酒精對其意識能力及控制能力之不良影響，造成自身或
    不特定往來之公眾之生命、身體及財產等法益侵害之危險，
    而被告本當知悉上情，卻仍於服用酒類後其吐氣酒精濃度為
    每公升0.28毫克之情形下，貿然騎乘機車上路，嚴重危及交
    通安全，殊值非難；被告犯後固坦承犯行，然參以其酒精濃
    度略超過法定標準值之程度，及本次飲酒後騎車上路幸未衍
    生對其他用路人之交通事故等情，再考諸被告除前開構成累
    犯之酒後駕車犯行外，另經法院判決有罪共2次之前案紀錄
    ，以及其駕照於本次犯行前已因酒駕遭註銷等事實，有前開
    被告前案紀錄表及被告之證號查詢機車駕駛人資料在卷可查
    （見本院卷第17至19頁；臺灣臺中地方檢察署111年度速偵
    字第4668號卷第53頁），足認被告慣常以僥倖之態度放任自
    己酒後行車、藐視他人生命身體可能因其所帶來之風險，素
    行顯然不佳，益見過往刑罰及行政罰對被告並無充足之警惕
    及約束作用，兼衡被告於本院審理時自陳高職畢業之智識程
    度、現從事工地雜工、未婚且無子嗣且現無親屬需扶養等節
    （見本院卷第41頁），暨其犯罪動機、目的、手段等一切情
    狀，量處如主文所示之刑，並諭知易科罰金之折算標準。
據上論斷，應依刑事訴訟法第273條之1第1項、第299條第1項前
段、第310條之2、第454條第2項，判決如主文。
本案經檢察官潘曉琪提起公訴，檢察官蕭如娟到庭執行職務。
中　　華　　民　　國　　111 　年　　12　　月　　14　　日
                  刑事第八庭    法  官  姚佑軍
以上正本證明與原本無異。
如不服本判決應於收受判決後20日內向本院提出上訴書狀，並應
敘述具體理由；其未敘述上訴理由者，應於上訴期間屆滿後20日
內向本院補提理由書（均須按他造當事人之人數附繕本）「切勿
逕送上級法院」。
                                書記官  吳佳蔚
中　　華　　民　　國　　111 　年　　12　　月　　14　　日
附錄論罪科刑法條：
【中華民國刑法第185條之3】
駕駛動力交通工具而有下列情形之一者，處3年以下有期徒刑，
得併科30萬元以下罰金：
一、吐氣所含酒精濃度達每公升零點二五毫克或血液中酒精濃度
    達百分之零點零五以上。
二、有前款以外之其他情事足認服用酒類或其他相類之物，致不
    能安全駕駛。
三、服用毒品、麻醉藥品或其他相類之物，致不能安全駕駛。
因而致人於死者，處3年以上10年以下有期徒刑，得併科2百萬元
以下罰金；致重傷者，處1年以上7年以下有期徒刑，得併科1百
萬元以下罰金。
曾犯本條或陸海空軍刑法第54條之罪，經有罪判決確定或經緩起
訴處分確定，於十年內再犯第1項之罪因而致人於死者，處無期
徒刑或5年以上有期徒刑，得併科3百萬元以下罰金；致重傷者，
處3年以上10年以下有期徒刑，得併科2百萬元以下罰金。

附件：
臺灣臺中地方檢察署檢察官起訴書
                                   111年度速偵字第4668號
　　被　　　告　蔡宗翰　男　32歲（民國00年0月00日生）
　　　　　　　　　　　　住○○市○區○○路000巷00號　　　　　　　　　　      　國民身分證統一編號：Z000000000號
上列被告因公共危險案件，業經偵查終結，認應提起公訴，茲敘
述犯罪事實、證據並所犯法條如下：
　　　　犯罪事實
一、蔡宗翰前於民國107年、108年、109年間，均因公共危險案
    件，分別經法院判決判處有期徒刑3月、4月、4月，併科罰
    金新臺幣1萬元確定，最後一案於110年4月25日徒刑執行完
    畢，接續執行罰金易服勞役，於110年5月5日出監。詎其仍
    不知警惕，復自111年10月8日12時30分許起至同日12時45分
    許止，在臺中市北屯區豐美三街某處工地內，飲用啤酒2瓶
    ，經稍事休息，在體內酒精尚未完全消退之狀態下，竟不顧
    大眾通行之安全，基於酒後駕駛動力交通工具之犯意，於同
    日17時許，騎乘牌照號碼N7B-278號普通重型機車返家。嗣
    於同日17時21分許，行經臺中市北區忠明路543巷口時，因
    面有酒容且行車不穩，為警在北區忠明路543巷12號前予以
    攔檢盤查，經警發現其身上酒氣濃厚，遂於同日17時26分許
    ，對其施以吐氣酒精濃度測試，測得其吐氣中所含酒精濃度
    達每公升0.28毫克，因而查悉上情。
二、案經臺中市政府警察局第二分局報告偵辦。
　　　　證據並所犯法條
一、上開犯罪事實，業據被告蔡宗翰於警詢時及本署偵查中坦承
    不諱，並有酒精測定紀錄表、臺中市政府警察局舉發違反道
    路交通管理事件通知單影本及查獲警員職務報告各1份在卷
    可參。足見被告之自白與事實相符，其犯嫌堪以認定。
二、核被告所為，係犯刑法第185條之3第1項第1款之公共危險罪
    嫌。被告有犯罪事實欄所載之有期徒刑執行完畢，此有刑案
    資料查註紀錄表、臺灣臺中地方法院109年度中交簡字第220
    3號刑事簡易判決（附有本署109年度速偵字第4579號聲請簡
    易判決處刑書）在卷可稽，其於有期徒刑執行完畢5年以內
    故意再犯本件有期徒刑以上之罪，該當刑法第47條第1項之
    累犯。又被告本案所為，與前案為同屬侵害社會法益之犯罪
    類型，犯罪罪質、目的、手段與法益侵害結果均高度相似，
    又犯本案犯行，足認被告之法遵循意識及對刑罰之反應力均
    屬薄弱。本件加重其刑，並無司法院大法官釋字第775號解
    釋意旨所指可能使被告所受刑罰超過其應負擔罪責之疑慮，
    故被告本案犯行均請依刑法第47條第l項規定，加重其刑。
三、依刑事訴訟法第251條第1項提起公訴。
　　此　致
臺灣臺中地方法院
中　　華　　民　　國　 111　　年　　10　　月　　17　　日
　　　 　                     檢  察  官  潘曉琪  
本件正本證明與原本無異
中　　華　　民　　國　 111　　年　　10　　月　　18　　日
                              書  記  官  林幸儀
附錄本案所犯法條全文
刑法第185條之3第1項第1款
駕駛動力交通工具而有下列情形之一者，處 3 年以下有期徒刑
，得併科 30 萬元以下罰金：
一、吐氣所含酒精濃度達每公升零點二五毫克或血液中酒精濃度
    達百分之零點零五以上。
二、有前款以外之其他情事足認服用酒類或其他相類之物，致不
    能安全駕駛。
三、服用毒品、麻醉藥品或其他相類之物，致不能安全駕駛。
因而致人於死者，處 3 年以上 10 年以下有期徒刑，得併科 2
百萬元以下罰金；致重傷者，處 1 年以上 7 年以下有期徒刑，
得併科 1 百萬元以下罰金。
曾犯本條或陸海空軍刑法第 54 條之罪，經有罪判決確定或經緩
起訴處分確定，於十年內再犯第 1 項之罪因而致人於死者，處
無期徒刑或 5 年以上有期徒刑，得併科 3 百萬元以下罰金；致
重傷者，處 3 年以上 10 年以下有期徒刑，得併科 2 百萬元以
下罰金。